【裁判字號】    97,消債更,678
【裁判日期】    980724
【裁判案由】    更生事件
【裁判全文】
臺灣士林地方法院民事裁定           97年度消債更字第678號
債  務  人  甲○○
債務人聲請更生事件，本院裁定如下：
    主  文
債務人應於本裁定送達後十五日內，補提如附表所示文件及資料
到院。
    理  由
一、按債務人不能清償債務或有不能清償之虞者，得依本條例所
    定更生或清算程序，清理其債務，消費者債務清理條例第3
    條定有明文。又債務人聲請更生時，所提出之財產及收入狀
    況說明書，應表明下列事項，並提出證明文件：一、財產目
    錄，並其性質及所在地。二、最近五年是否從事營業活動及
    平均每月營業額。三、收入及必要支出之數額、原因及種類
    。四、依法應受債務人扶養之人，此觀諸消費者債務清理條
    例第43條第6 項規定自明。次按，債務人聲請更生或清算不
    合程式或不備其他要件者，法院應以裁定駁回之，但其情形
    可以補正者，法院應定期間先命補正，同條例第8 條定有明
    文。且更生之聲請有拒絕提出關係文件者，應駁回之，參諸
    同條例第46條第3 款規定自明。
二、查本件債務人具狀聲請更生，漏未提出如附表所示文件及資
    料到院，爰定期命補正，如逾期未補正，則駁回其聲請。
中    華    民    國    98    年    7     月    24    日
                  民事第一庭  法      官  馬傲霜
上為正本係照原本作成。
本件不得抗告。
中    華    民    國    98    年    7     月    24    日
                              書  記  官  朱亮彰
附表：
1、債務人民國95年9 月至96年2 月任職燦坤實業股份有限公司
   之薪資單及薪資轉帳存摺內頁影本（二者皆須提出），縱未
   能提出薪資證明文件，仍應按月記載大約收入金額。
2、說明債務人於96年10月起任職於黑快馬股份有限公司，至97
   年7 月均有薪資單及薪資轉帳紀錄，惟自97年8 月起即無薪
   資單及薪資轉帳紀錄之原因。又債務人縱係領取現金，亦應
   有薪資袋或簽領薪資證明，且債務人自承從事業務工作，除
   基本底薪外，亦應有業務獎金、交通津貼等額外收入始符常
   理。債務人應提出自97年7 月起迄今，按月領取薪資、業務
   獎金、交通津貼等收入金額之證明文件（須經雇主用印）。
3、債務人97年綜合所得稅結算申報書影本。
4、依債務人兆豐銀行存摺內頁所載，於96年3 月起即有頻繁證
   券交易紀錄，且金額非低。債務人說明其投資股票金額之資
   金來源，並按時間順序，列表說明債務人自95年9 月起迄今
   ，因投資股票而盈虧之金額明細，及其於聲請更生時所持有
   之股票明細及目前變動情形。
5、又債務人兆豐銀行存摺記載96年11月15日受許麗精匯款新臺
   幣（下同）35萬元之原因及資金流向，於97年1 月24日受配
   偶莊心怡匯款12萬元之原因及資金流向。
6、債務人華南銀行存摺於96年3 月1 日受通達汽車匯款31萬500
   0 元之原因及資金流向。於96年3 月18日受75萬7000元轉帳
   之原因及資金流向。於96年3 月19日尚有存款餘額45萬5200
   元之流向。
7、債務人配偶莊心怡97年綜合所得稅各類所得資料清單，財產
   歸屬資料清單，最新勞保被保險人投保資料表，及自95年9月
   起迄今證券存摺封面、內頁影本及投資股票往來金融機構存
   摺封面及內頁影本（應補登存摺至本裁定送達日）。
8、債務人配偶莊心怡96年受有6 筆股票營利所得4 萬8367元，
   於97年1 月24日更匯款12萬元予債務人，顯見莊心怡有相當
   資金投資於證券市場並藉以營利。債務人陳報莊心怡無使用
   金融帳戶顯非真實。債務人應據實說明莊心怡投資股票金額
   之資金來源，並按時間順序，列表說明莊心怡自95年9 月起
   迄今，因投資股票而盈虧之金額明細，及其於聲請更生時所
   持有之股票明細及目前變動情形。
9、債務人應向臺灣集中保管結算所股份有限公司繳納查詢費200
   元，並提出繳款證明影本，供本院函查債務人及其配偶莊心
   怡集保戶往來證券明細及其保管帳戶客戶餘額表相關資料。
10、債務人應提出以債務人為要保人之商業保險契約書（含人壽
    保單及儲蓄性、投資性保單），投保內容，是否辦理保單質
    借及金額，並陳報現有保單價值準備金之金額。
11、說明債務人所居住房屋之居住權源，房屋坪數，所有居住成
    員，如何分擔相關居住費用，並提出所有居住成員收入證明
    。
12、債務人雖因從事業務工作而有使用汽車必要，惟於積欠高額
    債務無力清償情形下，仍於97年購買2000cc之高級進口並配
    備HID 轎式頭燈汽車1 部，並因此負擔車貸71萬6140元，及
    每月支出貸款1 萬1740元，不具合理必要性。債務人應表明
    若經裁定開始更生，是否同意將汽車變賣，另購置國產省油
    之中古汽車，以清償債務，並節省相關支出。
13、三信商業銀行向本院陳報於收受債務人協商請求後，於97年
    6 月25日起即積極與債務人聯繫通知補件，並郵寄補件通知
    予債務人，惟債務人均未回應或為補件，致三信商業銀行以
    申請文件不符為由退件，三信商業銀行顯非「拒絕協商」。
    債務人應說明有何正當理由不配合三信商業銀行之補件通知
    ，而規避進行前置協商程序。
14、債務人居住於臺北縣汐止市，依內政部主計處公布98年度臺
    北縣每人每月最低生活費為1 萬0792元（包含食衣住行育樂
    醫療雜支等）。又汽車貸款每月1 萬1740元係債務清償金額
    ，非屬生活必要費用，不得列計。是債務人之每月生活費應
    不得超過1 萬0792元，加計負擔應受扶養人林采妮之扶養費
    2000元，合計應不得超過1 萬2792元始屬合理。惟債務人於
    積欠高額債務無力清償之情形下，仍每月支出2 萬2227元，
    已超過上開最低生活費標準甚多。債務人顯未撙節支出，有
    不當浪費之情。債務人應說明若經裁定開始更生後，是否同
    意撙節支出至上開最低生活費標準，若不同意，應詳為說明
    須合理增加之費用明細、各細項金額及必要性。


司法院資訊處製作；財團法人民間司法改革基金會備份。
